【裁判字號】    88,訴,1930
【裁判日期】    890605
【裁判案由】    違反著作權法
【裁判全文】
臺灣臺中地方法院刑事判決                        八十八年度訴字第一九三號
    公  訴  人  臺灣臺中地方法院檢察署檢察官
    被      告  乙○○
    選任辯護人  周金城
右列被告因違反著作權法案件，經檢察官提起公訴（八十八年度偵字第一九六０五號
），本院判決如左：
    主  文
乙○○連續以明知係侵害電腦程式著作財產權之重製物而仍作為直接營利之使用之方
法侵害他人之著作權，處有期徒刑陸月，如易科罰金，以參佰元折算壹日。扣案之仿
冒遊戲卡匣伍拾個均沒收。
    事  實
一、乙○○係設於臺中縣龍井鄉○○路五十三之七號之電玩大觀園負責人，以販售各
    類電視遊樂器主機、周邊設備、遊戲卡匣及光碟片為業，明知如附表Ａ所示之商
    標圖樣及附表Ｂ所示之電腦程式著作，業經日商甲○○株式會社（下稱日商甲○
    ○公司）在我國申請獲准商標及著作權之註冊，竟未經甲○○公司之授權，並基
    於行銷目的而意圖欺騙他人之概括犯意，自民國八十八年三月間某日起，在電玩
    大觀園中，連續以每個新台幣（下同）二百元至五百元不等之價格販賣在包裝盒
    、卡匣收容盒、卡匣、說明書上使用與附表Ａ相同之商標，在卡匣內重製有附表
    Ｂ之電腦程式著作之仿冒遊戲卡匣（貨源及進價均不明）。嗣於八十八年七月二
    十日，為法務部調查局臺中縣調查站之人員在上址查獲，並扣得尚未賣出之仿冒
    甲○○遊戲卡匣五十個。
二、案經法務部調查局臺中縣調查站移送暨被害人甲○○公司訴由臺灣臺中地方法院
    檢察署檢察官偵查起訴。
    理  由
一、訊據被告乙○○矢口否認有何前揭之犯行，辯稱：伊買進該批遊戲卡匣係為供自
    己打玩用，並無販賣，伊係向合法經銷商皇龍電視遊樂器店購買，未料其中真仿
    品雜混，無從分辨其真偽，不知有仿冒遊戲卡匣云云。經查，右揭事實，業據告
    訴代理人廖國昌律師指訴綦詳，並有其提出如附表Ａ、Ｂ所示各商標及著作權之
    註冊資料附卷可稽，及前揭扣案之仿冒遊戲卡匣五十個足憑，且扣案之五十個仿
    冒卡匣經本院當庭勘驗結果，其包裝盒、說明書、收容盒、卡匣上確實有附表Ａ
    之商標圖樣，而在包裝盒上並貼有標示「電玩大觀園」二百至五百元不等之價標
    ，其所標示之價格均較一般市售正版遊戲卡匣零售價便宜甚多，被告身為販賣者
    ，對於真品價格與仿品價格之差別應知之甚詳，且在被告店中所查扣之其他遊戲
    光碟中，亦均係仿冒之重製品，亦經被告自承在卷，被告對該批卡匣應有係非真
    品之認識，又查扣之遊戲卡匣中，相同之「一」遊戲卡匣有四
    個、「悟空外傳激鬥篇」卡匣有二個、「34 in 1（NEW SUPER VT1018）」卡匣
    有二個、「COLOR POWER 34 in 1」卡匣有二個，按被告買進該批卡匣果係供自
    己打玩，焉有買進相同之遊戲卡匣數個，並在卡匣貼上標示有自己商號「電玩大
    觀園」標價之理，衡諸交易習慣，被告應係為販賣營利用始買進相同卡匣數個並
    標上價格，因認被告所辯僅係卸責之詞，不足採信。本件事證明確，被告犯行應
    堪認定。
二、附表Ａ所示之商標圖樣業經日商甲○○公司向經濟部中央標準局（現為經濟部智
    慧財產權局）申請註冊取得商標專用權，指定使用於商標法施行細則第二十七條
    第八十類、第二十四條第七十二類、第二十五條第八類、第四十九條第九類之電
    子計算機、中央處理器、電視遊樂器用程式卡匣、磁碟、半導體記憶體、電視遊
    樂器、鍵盤、使用於電視接收器之遊戲裝置等商品，有告訴代理人提出之各該商
    標註冊證附卷可稽，又甲○○公司之商標係屬知名廠牌，該公司之商標除經我國
    經濟部中央標準局註冊登記，受我國商標法保護外，亦係業界及消費者等相關大
    眾所共知之商標。被告予以販賣，核其所為，係犯商標法第六十三條之販賣仿冒
    商標商品罪。再附表Ｂ所示之電腦程式著作部分，甲○○公司業於我國完成著作
    權註冊登記，有告訴代理人提出各該著作之內政部著作權執照附卷可稽，依舊著
    作權法關於著作權登記之規定，得推定甲○○公司就各該著作享有著作權，本案
    中亦無何反證可以推翻甲○○公司之著作權人地位，被告明知係侵害著作權之物
    ，意圖營利而交付，核其所為係違反著作權法第八十七條第五款之規定，而應依
    同法第九十三條第三款之規定處罰。被告所犯商標法第六十三條與著作權法第九
    十三條第三款二罪間，係一販賣行為觸犯數構成要件不相同之罪名，為想像競合
    犯，應從一重之明知為侵害著作權之物意圖營利而交付之方法侵害他人之著作權
    罪論處；其多次犯行，時間緊接、方法相同，觸犯構成要件相同之罪名，顯係基
    於概括犯意反覆為之，為連續犯，依刑法第五十六條規定，以一罪論，並加重其
    刑；又被告雖係經營「電玩大觀園」並販賣遊戲光碟、卡匣，惟扣案侵害著作權
    之卡匣個數為五十個，數目非鉅，且被告亦有經營電動玩具供人打玩，有現場照
    片二張可證，是被告並非專恃侵害著作權維生，公訴人認被告係犯著作權法第九
    十四條常業罪，容有誤會，起訴法條應予變更。爰審酌被告係初犯、犯罪情節輕
    微、銷售之期間非短、未與告訴人達成民事和解等一切情狀，量處如主文所示之
    刑，並諭知易科罰金之折算標準；扣案之仿冒遊戲卡匣五十個，依商標法第六十
    四條之規定，應均併為沒收之宣告。另告訴代理人認被告所為除侵害日商甲○○
    公司前揭權利外，尚侵害美商甲○○公司之電腦程式著作權云云，惟依著作權法
    第一百條前段之規定，此部分屬告訴乃論之罪，而依刑事訴訟法第二百四十二條
    第一項之規定，告訴應以書狀或言詞向檢察官或司法警察官為之，查美商甲○○
    公司並未向檢察官或司法警察官提出告訴，是以其雖於本院審理中委任廖國昌律
    師提出告訴，於法不合不生告訴之效力，故縱告訴人所指之侵害屬實，因此部分
    既未經告訴復未經檢察官起訴，本院自不得併予審理，附此敘明。
三、公訴意旨另以：被告乙○○明知「ＳＥＧＡ」商標設計圖，係日商世雅（ＳＥＧ
    Ａ）企業股份有限公司（下稱世雅公司）向經濟部申請註冊取得商標專用權，「
    ＰＬＡＹＳＴＡＴＩＯＮ」商標設計圖係日商蘇妮（ＳＯＮＹ）股份有限公司向
    經濟部申請註冊取得商標專用權，「ＰＳ」商標設計圖，係日商新力電腦娛樂股
    份有限公司（下稱新力公司）向經濟部申請註冊取得商標專用權，均指定使用於
    商標法施行細則第二十七條第八十類之電腦、家庭微電腦、公司用微電腦、硬體
    、軟體、電腦用磁帶磁碟、電視遊樂器用程式卡帶、磁帶、磁碟、驅動器等商品
    ，專用權期間世雅公司部分，自七十三年七月一日起至八十三年六月三十日止，
    嗣延展至九十三年六月三十日止；蘇妮股份有限公司之「ＰＬＡＹＳＴＡＴＩＯ
    Ｎ」部分，自八十四年三月一日起至九十四年二月廿八日止，嗣移轉登記予新力
    公司（登載於八十四年六月十六日第二卷第十二期商標公報），新力公司之「Ｐ
    Ｓ」部分，自八十五年三月十六日起至九十五年三月十五日止，均在國際間行銷
    多年，已為相關大眾所共知之商標圖樣，且明知綽號「阿宏」之不詳姓名男子持
    以兜售之世雅公司及新力公司製作之遊戲光碟片每片售價僅為四十元，與世雅公
    司及新力公司出售之原版光碟片每片單價一至二千元不等相去懸殊，顯係仿冒之
    光碟片，竟未經商標專用權人世雅公司及新力公司之同意，並基於概括之犯意，
    自八十八年三月間起，連續向「阿宏」以上開單價販入仿冒世雅公司及新力公司
    之遊戲光碟後，再各加價十元售出牟利，而連續販賣仿冒商標之商品。又上開光
    碟片及遊戲卡匣於使用電視遊樂器主機執行程式，在電視螢幕上出現「ＳＥＧＡ
    」、「ＰＬＡＹＳＴＡＴＩＯＮ」及「ＰＳ」，與真品為相同之使用，致與世雅
    公司及新力公司所製作之真品相混淆，而又連續行使該偽造之文書，足以生損害
    於世雅公司及新力公司。又乙○○明知上開遊戲光碟，均係侵害電腦程式著作財
    產權之重製物而仍作為直接營利之使用，而又侵害世雅公司及新力公司之著作財
    產權，並因乙○○以販賣仿冒之遊戲光碟所得為其主要收入，而以之為常業。嗣
    於八十八年七月二十日，為法務部調查局臺中縣調查站在電玩大觀園查獲，並扣
    得乙○○販入尚未賣出之仿冒「ＰＳ」遊戲光碟三千四百十五片、「ＳＥＧＡ」
    遊戲光碟六千六百四十五片、販賣仿冒「ＰＳ」及「ＳＥＧＡ」遊戲光碟之目錄
    各一本。因認被告就世雅公司及新力公司部分，涉犯商標法第六十三條之販賣侵
    害他人商標專用權之罪嫌、著作權法第九十四條、第八十七條第二款之明知為侵
    害著作權之物意圖營利而交付之方法侵害他人之著作權之常業罪嫌、刑法第二百
    十六條、二百一十、第二百二十條行使偽造準私文書罪嫌云云。
四、按犯罪事實應依證據認定之，無證據不得推定其犯罪事實，刑事訴訟法第一百五
    十四條定有明文。又事實之認定，應憑證據，如不能發現相當證據，或證據不足
    以證明，自不能以推測或擬制之方法，以為裁判基礎；認定不利於被告之事實，
    應依積極證據，苟積極證據不足為不利於被告事實之認定時，即應為有利於被告
    之認定，更不必有何有利之證據，最高法院亦著有四十年度台上字第八六號、三
    十年度上字第八一六號判例足資參照。
五、公訴人認被告販賣仿冒遊戲光碟片涉犯商標法第六十三條、著作權法第九十四條
    、第八十七條第二款、刑法第二百十六條、第二百十條之罪嫌，無非以被告供承
    有販賣之事實，復有商標註冊證、勘驗照片、扣案光碟片可證資為主要論據。然
    訊之被告固坦承有販賣仿冒遊戲光碟片之事實，惟否認有何右揭犯行，辯以扣案
    光碟片外觀並無商標，伊並無使用商標之行為，世雅公司及新力公司就各該電腦
    程式著作在我國並無著作權等語。經查：
    （一）被訴商標法第六十三條部分：
    （１）按商標之使用必需在商品上；又商標之申請註冊，應指定使用商標之商品
          類別及商品名稱，以申請書向商標主管機關為之，不同類別之商品應分別
          申請，而商品之分類則由施行細則定之，商標法第三十五條第一項及第二
          項定有明文。查扣案之電腦遊戲光碟片係將電腦遊戲軟體以電腦語言所寫
          成程式，再將之組譯成適合電腦主機讀取之檔案，而儲存於光碟片內。然
          電腦遊戲軟體本身係屬他人之創作而為著作之一種，此可觀諸我國著作權
          法第三條第一項第一款規定「著作」係指屬於文學、科學、藝術或其他學
          術範圍之創作自明，故人之創作原則上為無形，其有形之「著作原件或其
          重製物」均僅為表達該著作（創作）之具體方法或其存在客體而已，應非
          著作之本身（本質），此另可參考八十七年一月二十一日修正著作權法增
          第十條之一規定：「依本法取得之著作權，其保護僅及於該著作之表達，
          而不及於其所表達之思想、程序、製程、系統、操作方法、概念、原理、
          發現」可知。所以無形之著作常需依附於有形之物體，並非可謂該被依附
          之客體即屬著作本身，故本件涉嫌被重製之電腦遊戲軟體係以電腦語言寫
          成程式，再將之組譯成適合電腦主機讀取之檔案而儲存於光碟片內，電腦
          遊戲軟體本身雖屬著作，然光碟片則係被依附之載體（物體），二者於概
          念上自有區別之必要。又我國商標法施行細則第四十九條第九類之產品經
          列示計有：科學、航海、測量、電氣、攝影、電影、光學、計重、計量、
          信號、檢查（監督）、救生和教學用具及儀器；聲音或影像記錄、傳送或
          複製（再生）用器具；磁性資料載體、記錄磁碟；自動販賣機及貨幣操作
          （管理）器具之機械裝置；現金出納機、計算機及資料處理設備；滅火器
          械等物（修正前施行細則第二十四條第七十二類則規定：電腦、計算機、
          收銀機〔八十年十月二十三日公布〕、修正前施行細則第二十七條第八十
          類規定：計算機〔七十一年五月六日公布〕），綜上以觀，均係以有形之
          物體為該類之商品，並未包括電腦軟體或電腦程式。是單就電腦遊戲軟體
          而言，並無從為該類之商品。反之，光碟片本身因可為電腦磁性資料之載
          體，故為上開種類之商品，而應受商標法之規範。故就一般社會常情，電
          腦遊戲軟體之出售，均係將寫成電腦軟體之電腦程式所組譯成之檔案，儲
          存於適於儲存檔案之載體（如光碟片、磁碟片等），或再加上適度之包裝
          後，以實物之方式出售。是本件所應推究者，乃遊戲軟體所附著之商品即
          扣案之光碟片本身有無使用商標之問題，而非其內所隱藏之遊戲軟體程式
          之創作本身。次按，商標法第六十三條之「商品」，指商標法第六十二條
          規定意圖欺騙他人，而於同一類商品或類似商品，使用相同或近似於他人
          註冊商標之圖樣，或於有關商品或類似商品之廣告、標貼、說明書、價目
          表或其他文書，附加相同或近似於他人註冊商標圖樣而持有陳列或散布者
          ，此觀之商標法第六十三條規定「明知為前條之商品」可知。而商標之使
          用，商標法第六條明定係指行銷之目的，將商標用於商品或其包裝、容器
          、標貼、說明書、價目表或其他類似物件上，而持有、陳列或散布者，以
          行銷為目的，以商標表徵商品。是商標之使用應係指行為人基於行銷之目
          的所為之表徵商品行為，反是，若非出於行為人、非基於行銷之目的或非
          表徵商品之使用行為，均不構成商標法第六條所謂商標之使用。
    （２）查本件扣案之遊戲光碟片均係被告將光碟片（或外加封皮、ＣＤ塑膠盒等
          外包裝）出售予不特定消費者，再由消費者購買後，將之置於適合執行光
          碟片內程式之主機，再配合電視等相關設備，使其內之遊戲軟體出現於電
          視螢幕上，消費者始得利用其配備玩樂，此過程既係消費者先向被告購入
          光碟片後，再以其所自備之電腦遊戲主機配合電視螢幕等相關硬體設置完
          備後，將光碟片置於電腦遊戲主機之固定位置內執行其內之程式，始分別
          出現世雅公司與新力公司之商標及「Licensed by Sony Computer
          Enterprisment Ltd」、「PRODUCED BY or UNDER LICENSE FORM SEGA
          ENTERPRISES. LTD」等英文名稱及授權文字，縱然，此種透過電磁輸出入
          交換運算之作用，如以遊樂器、光碟機、電腦主機之操作為媒介，始於電
          視或電腦螢幕前出現商標圖樣者，其標示型態足資一般商品購買人認識其
          表彰商品之來源者，可認屬於商標法第六條第一項之所稱之其他類似物件
          之範疇（經濟部中央標準局八十七年四月十八日臺商九八○字第二○五九
          ○二號函參照），然而，透過此執行過程呈現出數位化商標之行為人為購
          買光碟片之消費者，並非販賣該光碟片之被告，且該數位化商標之顯現時
          間係後於被告出售光碟片與消費者之交易過程，而於消費者購買後自行打
          玩之時始呈現之，其表徵已非基於行銷之目的，簡言之，該數位化商標之
          呈現並非被告基於行銷之目的所為表徵商品之商標使用行為，不符合商標
          法第六條商標使用之要件。且公訴人亦稱被告販售之仿冒光碟片外觀上並
          未標示世雅公司等公司及商標名稱等語，被告出售光碟片時，亦未透過上
          開方式執行光碟片內之程式始為販售，而僅係單純之交付光碟片。故於販
          賣過程中，被告既無透過光碟片之執行來展示前揭商標圖樣、英文名稱及
          授權文字，客觀上自無以之供作行銷之用，更何況主觀上會有以為供行銷
          之目的，殊難認被告於販賣時有使用他人之商標；再就電視螢幕上會出現
          前揭商標、英文名稱及授權文字，縱認其出現之結果，亦係經以電腦語言
          寫成程式，再將之組譯成適合電腦主機讀取之檔案，而儲存於光碟片內，
          則光碟片內儲存有關於展示商標之檔案，必同時儲存有電腦遊戲軟體之檔
          案。然扣案光碟片之鑑定，尚需就系爭遊戲系統之組合進行分析，且該遊
          戲系統硬體及架構及相對之組合語言為告訴人公司所獨有，尚難詳加以鑑
          定，此可參考財團法人工業策進會八十八年九月二十三日（八八）資法字
          第００二二七二號函，故被告所購入之電腦遊戲光碟片，雖均係透過不詳
          姓名之人所重製，然其重製電腦遊戲軟體之過程，若欲排除展示上開商標
          、英名文稱及授權文字之檔案資料，而保留僅重製其內之電腦遊戲軟體，
          勢必有瞭解告訴人所獨有之遊戲系統硬體及架構及相對之組合語言之技術
          ，則該不詳姓名之重製者為免技術上之困難，及基於成本考量自不另作任
          何之過濾。故其於重製電腦遊戲軟體之檔案同時，會一併複製有關展示商
          標圖樣之檔案，應屬無可避免之結果，就此尚難逕謂其為達行銷之目的而
          複製該等電腦檔案資料。退步言之，縱使其於重製電腦遊戲軟體之初知悉
          有展示商標之檔案存在，而併同加以複製，其結果亦與所重製之電腦遊戲
          軟體檔案一併隱藏光碟片內，客觀上並無從作為電腦遊戲光碟片實體之表
          彰，且將來行銷之時，既以光碟片之實物進行交易，更無從透過其內所隱
          藏之商標、英文名稱及授權文字來表彰其電腦遊戲光碟片之商品，據此更
          無從推知該不詳姓名之人於重製之初，係以複製此等檔案來供行銷目的之
  用，更遑論有以複製此等檔案來達到欺騙他人之意圖。從而，縱認被告有
          販賣扣案之電腦遊戲光碟片行為，亦非可謂該當於商標法第六十三條之構
          成要件。
    （二）被訴著作權法第九十四條、第八十七條第五款部分：
          按日本國與我國並無簽訂任何關於著作權保護之互惠協定或條約，故日本
          人之著作除符合著作權法第四條第一款「於中華民國管轄區域內首次發行
          ，或於中華民國管轄區域外首次發行後三十日內在中華民國管轄區域內發
          行者」之規定，始得在我國享有著作權。而所謂「發行」係指權利人散布
          能滿足公眾合理需要之重製物而言，又所謂「散布」，係指不問有償或無
          償，將著作之原件或重製物提供公眾交易或流通而言，著作權法第三條第
          十二、第十一款分別定有明文。至於「在我國管轄區域內首次發行」，應
          係指權利人於中華民國管轄區域內首次將著作之原件或重製物散布至能滿
          足公眾合理需要之程度，且未在世界其他各地為上述行為而言（內政部八
          十三年十月四日台內著字第八三二一四三四號函參照）。而散布之量至如
          何程度始可謂為滿足公眾合理需要，則需視個案而定，然依通常消費習慣
          可認為至少應達到消費者在坊間一般出售或出租同類著作之商店可買得或
          租得之程度始足當之。經查，世雅公司、新力公司就本件遭查扣之ＰＳ遊
          戲光碟三千四百十五片、ＳＥＧＡ遊戲光碟六千六百四十五片，是否在我
          國享有著作權乙節，遍觀全卷並無任何資料可資證明，是該二日商不該當
          著作權法第九十四條、第八十七條第五款之權利主體要件，並無著作權法
          上之權利可得主張受到被告販賣行為之侵害。
    （三）被訴刑法第二百十六條、第二百十條部分：
          按刑法第二百十六條行使偽造之文書，乃依文書之用法，以之充作真正文
          書而加以使用之意，故必須行為人就偽造文書之內容向他方有所主張，始
          足當之，最高法院四十七年臺上字第一０四八號、七十二年臺上字第四七
          ０九號判例可資參照。查世雅公司、新力公司商標圖樣及公司名稱係經主
          機執行光碟片內儲存之程式始得表現於電視螢幕上，而非表現於光碟片外
      觀及包裝，上開於電視螢幕出現之商標、英文名稱及授權文句係被告先將
          光碟片售予不特定之顧客，該顧客事後再將之置於適合執行光碟片內電腦
          軟體程式之主機，配合電視等相關設備，使之出現於電視螢幕上，此一結
          果並非被告販賣電腦遊戲光碟片之時所發生，而係顧客事後自行執行光碟
          片內之檔案程式之結果，故被告於交易過程對於該等商標、英文名稱及授
          權文字並未對顧客為任何主張，反之係由顧客於執行時，由電視螢幕之展
          示觀視到該等內容。況且交易時，該等會出現上開商標、英文名稱及授權
          文句之程式既隱藏於光碟片之中，故買賣交易之際，客觀上被告亦無從以
          就該等內容為任何主張。被告於販賣光碟片時以交付光碟片本身為已足，
          並非以將光碟置於主機並於螢幕播放而顯示西雅公司、新力公司之名稱、
          商標為必要，被告並非仿冒光碟片之製造者，僅係意圖賣出而買入，其意
          在販賣光碟片本身，而非就該授權文句，以之充作真正文書而加以主張，
          是縱認為將光碟片置於主機經執行儲存於光碟片內之程式而於電視螢幕顯
          示之世雅公司、新力公司之名稱屬刑法第二百二十條之準文書，惟上開公
          司名稱、條碼既係儲存於光碟片之內而非顯見於光碟片本體，非經主機執
          行透過電視螢幕播放既隱而未見，被告於販賣光碟片之時就隱藏於光碟片
          所儲存程式內世雅公司、新力公司之名稱並無據其內容向購買者而有所主
          張，揆諸前揭判例意旨，自難認被告有何刑法第二百十六條、第二百十條
          行使偽造私文書之犯行可言。
六、末查，本件被告雖有販賣盜拷軟體之行為，由法之觀點，被告之行為確有可非難
    之處，然須強調者，被告可非難之重點並非在於侵害他人之商標權，毋寧在事件
    本質上應屬於著作權之保護。按我國著作權法採行互惠原則，在我國尚未加入世
    界貿易組織（即WTO）之前，由於日本國內法律對於同樣情形下之我國人民著作
    權並不加以保護，日本廠商之上開著作權自無法於我國受到保護，而欲透過首次
    發行原則取得著作權之保護，往往亦不符法定要件已如上述，此種法律規定之立
    法目的，無非在敦促外國政府尊重我國人民之權益，若此種本質上違反著作權法
    之行為，於法律適用上，出諸牽強附會之曲法方式，加以擴張解釋為違反商標之
    行為，有不當擴張商標使用解釋之嫌，著作權法之上開立法目的勢必無法達到。
    其解決之道，應係透過二國之協商（如中美二國簽訂之北美事務協調委員會與美
    國在臺協會著作權保護協定），使我國之著作權於相同之情況下在日本亦受保護
    ，而非藉此途徑以尋求保護。
七、綜上所述，揆諸前揭說明，縱認被告確有販賣仿冒光碟片之事實，惟公訴人所稱
    之商標、公司名稱等記載係儲存於光碟片之程式內而未顯現於光碟片載體之外觀
    上，被告販賣光碟片之行為難認有何違反商標法第六十三條、刑法第二百十六條
    、第二百十條、第二百二十條之犯行，而該仿冒之電腦程式著作在我國並不享有
    著作權，亦難繩以著作權法第九十四條、第八十七條第二款之罪責，此外，就此
    部分復查無其他積極證據可證被告有公訴人所訴之犯行，惟公訴人認此部分犯行
    與前揭起訴並經本院認定有罪部分有連續犯或想像競合犯裁判上一罪之關係，本
    院不另為無罪之諭知。
據上論斷，應依刑事訴訟法第二百九十九條第一項前段、三百條，著作權法第九十三
條第三款、第八十七條第五款，商標法第六十三條、第六十四條，刑法第十一條前段
、第五十六條、第五十五條、第四十一條，罰金罰鍰提高標準條例第二條，判決如主
文。
中      華      民      國    八十九    年      六      月      五      日
                                          法  官   李  秋  娟
右正本證明與原本無異。
如不服本判決，應於判決送達後十日內向本院提出上訴狀，上訴於臺灣高等法院臺中
分院( 須附繕本 )。
                                          書記官
中      華      民      國    八十九    年      六      月      八      日
附錄論罪科刑法條：
著作權法第八十七條第五款
有下列情形之一者，除本法另有規定外，視為侵害著作權或製版權：
五、明知侵害電腦程式著作財產權之重製物而仍作為直接營利之使用者。
著作權法第九十三條第三款
有下列情形之一者，處二年以下有期徒刑，得併科新台幣十萬元以下罰金。
三、以第八十七條各款方法之一侵害他人之著作權者。
附表Ａ
┌──┬───────────┬────┬─────────┬─────┐
│編號│商    標    圖    樣  │專用期間│專 用 商 品 範 圍 │申請註冊人│
├──┼───────────┼────┼─────────┼─────┤
│一  │                      │八十七年│計算機、電腦、電視│日商甲○○│
│    │                      │九月十六│遊樂器等。        │股份有限公│
│    │                      │日至九十│                  │司        │
│    │                      │六年八月│                  │          │
│    │                      │十五日  │                  │          │
├──┼───────────┼────┼─────────┼─────┤
│二  │                      │八十八年│計算機、電子計算機│同右    │
│    │                      │五月一日│、電腦、中央處理機│          │
│    │                      │至九十八│、磁碟、電腦鍵盤、│          │
│    │                      │年四月三│磁帶、印表機、磁碟│          │
│    │                      │十日日  │機、電腦程式磁帶、│          │
│    │                      │        │電腦程式磁碟片。  │          │
├──┼───────────┼────┼─────────┼─────┤
│三  │                      │八十年三│電子計算機、中央處│同右      │
│    │                      │月十六日│理機、鍵盤、磁帶、│          │
│    │                      │至九十年│磁碟、半導體記憶體│          │
│    │                      │三月十五│、各種記憶體、印表│          │
│    │                      │日      │機、磁碟機、電視遊│          │
│    │                      │        │樂器用卡匣。      │          │
├──┼───────────┼────┼─────────┼─────┤
│四  │  │同右    │同右              │同右      │
│    │                      │        │                  │          │
│    │                      │        │                  │          │
│    │                      │        │                  │          │
│    │                      │        │                  │          │
│    │                      │        │                  │          │
├──┼───────────┼────┼─────────┼─────┤
│五  │                      │八十五年│電子計算機、中央處│同右      │
│    │                      │十月十六│理機、鍵盤、磁帶、│          │
│    │                      │日至九十│磁碟、半導體記憶體│          │
│    │                      │二年十二│、各種記憶體、印表│          │
│    │                      │月三十一│機、磁碟機、電視遊│          │
│    │                      │日      │樂器用程式卡匣。  │          │
├──┼───────────┼────┼─────────┼─────┤
│六  │                      │八十八年│電子計算機、中央處│同右      │
│    │                      │九月十六│理機、鍵盤、磁帶、│          │
│    │                      │日至九十│磁碟、半導體記憶體│          │
│    │                      │八年九月│、各種記憶體、印表│          │
│    │                      │十五日  │機、磁碟機、電視遊│          │
│    │                      │        │樂器用磁碟片、電視│          │
│    │                      │        │遊樂器用之遊戲卡匣│          │
│    │                      │        │。                │          │
└──┴───────────┴────┴─────────┴─────┘
附表Ｂ
┌──┬───────┬───────┬──────────┬─────┐
│編號│著  作  名  稱│著  作  權  人│著  作  權  期  間  │執照字號  │
├──┼───────┼───────┼──────────┼─────┤
│一  │DR.MARY       │日商甲○○公司│七十九年五月十四日至│台內著字第│
│    │              │              │一○九年五月十四日  │九三○一七│
│    │              │              │                    │號        │
├──┼───────┼───────┼──────────┼─────┤
│二  │TETRIS        │同右          │七十八年四月十七日至│台內著字第│
│    │              │              │一○八年四月十七日  │七五四四○│
│    │              │              │                    │號        │
├──┼───────┼───────┼──────────┼─────┤
│三  │ALLEYWAY（打磚│同右          │七十七年十一月二十二│台內著字第│
│    │塊遊戲）      │              │日至一○七年十一月二│七四七五五│
│    │              │              │十二日              │號        │
├──┼───────┼───────┼──────────┼─────┤
│四  │SUPER MARIO LA│同右          │七十七年十一月二十四│台內著字第│
│    │ND（超級瑪琍樂│              │日至一○七年十一月二│七四七五七│
│    │團）          │              │十四日              │號        │
└──┴───────┴───────┴──────────┴─────┘


司法院資訊處製作；財團法人民間司法改革基金會備份。
